臺灣桃園地方法院刑事判決　　　　　　　100年度易字第227號
公　訴　人　臺灣桃園地方法院檢察署檢察官
被　　　告　呂學文
上列被告因偽造文書案件，經檢察官聲請簡易判決處刑（臺灣板
橋地方法院檢察署99年度偵字第19349 、25414 號），臺灣板橋
地方法院受理後（99年度簡字第8306號）認管轄錯誤不宜行簡易
程序，改依通常程序（99年度易字第2785號）並判決移轉管轄，
移送本院，本院判決如下：
    主   文
呂學文偽造大型重型機車號牌，足生損害於公眾，處拘役肆拾日
，如易科罰金，以新臺幣壹仟元折算壹日。
    事   實
一、呂學文前於不詳時、地販賣紅色重型機車1 臺予李王成，其
    與李王成均明知車輛牌照為公路監理機關所發給，依道路交
    通安全規則規定，為行車之許可憑證，不得擅自製造，呂學
    文竟基於偽造特種文書之犯意，於不詳時、地，偽造「MO-3
    2 」號重型機車車牌1 面，並於99年3 月初某日，在其桃園
    縣蘆竹鄉蘆竹村蘆竹257 號住處，連同李王成向其購買紅色
    重型機車1 臺一併交付予李王成。李王成於收受上開車牌後
    ，基於行使偽造特種文書之犯意，旋即將該車牌懸掛在其所
    購買之重型機車上，而以此方式行使之（李王成行使偽造特
    種文書部分，業經板橋地方法院判決確定），足生損害於監
    理機關對機車牌照管理之正確性。嗣李王成於99年5 月4 日
    下午4時40 分許，騎乘上開機車，行經台北縣鶯歌鎮○○路
    29號前時，為警當場查獲，並扣得上開偽造車牌1 面，另供
    出車牌為呂學文所提供，始查悉上情。
二、案經臺北縣政府警察局三峽分局報請臺灣板橋地方法院檢察
    署檢察官偵查後聲請簡易判決處刑，後經臺灣板橋地方法院
    判決管轄錯誤，移送本院審理。
    理   由
壹、程序事項
    按傳聞法則之重要理論依據，在於傳聞證據未經當事人之反
    對詰問予以核實，乃予排斥，惟若當事人已放棄對原供述人
    之反對詰問權，於法院審判時表明同意該等傳聞證據可作為
    證據，基於證據資料愈豐富，愈有助於真實發現之理念，並
    貫徹刑事訴訟法修法加重當事人進行主義之精神，確認當事
    人對於證據能力有處分權之制度，傳聞證據經當事人同意做
    為證據，法院認為適當者，亦得為證據。另當事人於調查證
    據時，對於傳聞證據表示「沒有意見」，而未於言詞辯論終
    結前聲明異議，應視為已有將該等傳聞證據採為證據之同意
    ，此刑事訴訟法第159 條之5 定有明文。本案被告於本院審
    理程序中已表示對卷內人證、書證、物證之證據能力均無意
    見，本院審理時，被告對被告以外之人於審判外之陳述之證
    據能力並未表示意見，迄本院言詞辯論終結前，被告亦未爭
    執本案證據之證據能力，依刑事訴訟法第159 條之5 第2 項
    之規定，應視為被告已同意本案相關之傳聞證據均可做為證
    據，本院斟酌本案卷內之證據並非非法取得，亦無證明力明
    顯過低之情形，且經本院於審判期日依法進行證據之調查、
    辯論，被告於訴訟上之程序權，已受保障，前揭各該證據，
    均得採為證據。
貳、實體事項
一、訊據被告固坦承有於上揭時地，交付上開車牌予李王成，惟
    矢口否認有何偽造特種文書之犯行，辯稱：上開機車牌照是
    伊上網訂購後，直接將車牌、字母交給李王成，伊雖然把上
    開車牌交給李王成，但伊有跟證人說不可以掛在車上，只能
    作為擋泥板云云，惟查：
  (一)上開犯罪事實，業據被告於偵訊中供承：上開機車乃係其販
    賣給李王成，且李王成於購買之際，上開機車無法申領牌照
    使用，並無掛牌，伊上網幫李王成代購，牌底是鋁的，字母
    是用壓克力做的，沒有黏在一起，花了1700元，核與證人李
    王成於本院庭訊時具結證稱：「（問：你去看車的時候該機
    車上有無懸掛車牌？你跟他買車的時候，被告交車給你的時
    候有無給你車牌？）答：看車的時候車上沒有掛車牌，交車
    的時候也沒有給我車牌，車牌是呂學文另外提供給我的。買
    車的時候呂學文我給我一包零件，是跟重機車有關係的工具
    。這包零件是交車之後他才拿給我，那時候我要去跟他拿照
    後鏡，他就一起把跟重機有關的東西拿給我，車牌也包括在
    裡面，車牌他給我的時候，是一面空白的大牌，上面沒有字
    ，他還有給我影印的貼紙，上面已經排序MO-32 排好，我只
    要把貼紙貼到大牌上面就可以了，照起來就像真正的大牌貼
    紙就是跟電腦刻字一樣，但是跟真正的監理所核發的大牌還
    是有差別…本件我是拿到空白的大牌、貼紙後，我把貼紙貼
    上去，在把車牌懸掛在重型機車上，這些都是呂學文教我的
    。」、「（問：請你確認這個車牌，是呂學文交給你，並教
    導你如何貼上去、懸掛使用的？）答：是的。」、「（問：
    你有沒有問呂學文，這個車牌看起來與一般車牌不一樣，是
    否會被取締？）答：我有問他，呂學文說抓到的話應該就是
    扣車而已，就是機車會被警察扣住。」、「（問：對被告辯
    稱本件機車牌照是上網訂購後，直接將車牌、字母交給你，
    並沒有拆封，並稱他不知道你要放在機車上，因為很多人只
    是拿這種車牌作為擋泥板，並且稱他有跟你說這個東西不能
    放在機車上，只能作為擋泥板，你有何意見？）答：本件車
    牌就是被告拿給我，我就貼好掛上去。如果他有跟我說這個
    不能掛在機車上，被告就根本不應該拿給我，基本上這個就
    是車牌，不是擋泥板」、「（問：本件購買機車時，被告交
    給你車牌有沒有連同該重型機車的行車執照給你？）答：沒
    有」等語大致相符，另李王成亦因懸掛上開車牌之行使偽造
    特種文書案件，經板橋地方法院判處拘役40日在案，有判決
    書乙件在卷可稽。則被告呂學文從事拼裝、販賣重型機車之
    工作，而李王成既無上開重型機車之行車執照，上開機車又
    非合法進口之重型機車無法取得牌照使用，被告呂學文交付
    上開車牌予李王成，自知李王成會將其懸掛於重型機車上騎
    乘上路，故上開重型機車牌照由被告呂學文上網訂購後交付
    予李王成使之作為大牌行使之事實，自堪以認定。
  (二)被告雖以前揭情詞置辯，惟查：被告既已明知該牌照乃係偽
    造，卻仍執意得將該牌照交付予證人李王成，即當係提供該
    偽造之牌照無訛，且被告明知證人李王成會將其提供之大牌
    、字母黏貼成車牌懸掛於機車上而騎乘機車上路，即會使不
    知情之人誤信其上所懸掛之牌照乃係真正，而足生損害於監
    理機關對牌照管理之正確性，故即令該車牌並非被告懸掛，
    惟係由被告提供予李王成使用，亦無礙於本院就被告確有本
    案犯罪事實之認定。準此，被告猶持前詞辯稱其未有偽造特
    種文書之犯行，當要無可採。
  (三)此外，復有現場查獲照片在卷可憑及扣案之偽造牌照1 面可
    佐，是本案事證明確，被告犯行洵堪認定，自應依法論科。
二、按汽、機車牌照為公路監理機關所發給之行車許可憑證，係
    屬刑法第212 條規定之特種文書，最高法院63年台上字第15
    50號判例意旨可資參照。故被告明知購得之印刷「MO-32 」
    字樣及鋁製大牌之車牌1 面為偽造，仍交付李王成懸掛上揭
    重型機車行駛，核被告所為，係犯刑法第212 條之偽造特種
    文書罪。爰審酌被告任意偽造之車牌，侵害監理機關車籍管
    理之正確性，所為非是，又參之被告犯罪後矢口否認犯行，
    飾詞狡辯而未見悔意，及其犯罪動機、手段、生活狀況、智
    識程度等一切情狀，量處如主文所示之刑，並諭知易科罰金
    之折算標準。
三、扣案偽造之車牌號碼「MO－32」號牌照1 面，雖係供被告犯
    本案之罪所用之物，惟並非被告所有，因其已於李王成之案
    件沒收且銷燬，該車牌既已滅失，即無從為宣告沒收之客體
    。是爰不併為沒收之宣告，附此敘明。
據上論斷，應依刑事訴訟法第299 條第1 項前段、刑法第212 條
、第41條第1 項前段，刑法施行法第1 條之1 第1 項、第2 項前
段，判決如主文。
本案經檢察官陳立儒到庭執行職務。
中    華    民    國  100     年    5     月    20    日
                  刑事第十庭審判長  法  官   江德民
                                    法  官   華奕超
                                    法  官   黃鏡芳
以上正本證明與原本無異。
如不服本判決應於收受判決後10日內向本院提出上訴書狀，並應
敘述具體理由。其未敘述上訴理由者，應於上訴期間屆滿後20日
內向本院補提理由書(均須按他造當事人之人數附繕本)「切勿逕
送上級法院」。
                                    書記官   劉家蕙
中    華    民    國   100    年    5     月    20    日